---
title: "Índice de calidad del entorno 2020"
subtitle: "Shapefiles"
author: "Diana Villasana Ocampo"
output:
   html_document:
      highlight: tango
      theme: flatly
      toc: yes
      toc_depth: 2
      toc_float:
        collapsed: yes
---
\usepackage{color}

```{=html}
<style>
code.r{
  font-size: 10px;
}
pre {
  font-size: 12px
}
</style>

<style>
body {
text-align: justify;
font-style: normal;
font-family: "Montserrat";
font-size: 12px
}
h1.title {
  font-size: 40px;
  color: #000D3B;
}
h1 {
  color: #B6854D;
}
h2 {
  color: #172984;
}
h3 {
  color: #172984;
}
</style>
```

```{=html}
<style>
.nav>li>a {
    position: relative;
    display: block;
    padding: 10px 15px;
    color: #0A2687;
}
.nav-pills>li.active>a, .nav-pills>li.active>a:hover, .nav-pills>li.active>a:focus {
    color: #ffffff;
    background-color: #09C2BC;
}
</style>
```

```{r, include=FALSE}
knitr::opts_chunk$set(echo = TRUE, message = FALSE, warning = FALSE, cache = FALSE, cache.lazy = FALSE, 
                      eval = FALSE, class.source = "fold-show")
knitr::opts_knit$set(root.dir = rprojroot::find_rstudio_root_file())
options(digits = 2, encoding = "UTF8")
```   
 

```{r, echo=FALSE}
rm(list = ls())
```

```{r, echo=FALSE}
setwd(here::here())
```


```{r}
require(dplyr)
require(forcats)
require(rgdal)
require(tibble)
require(sf)
require(sp)
require(stringr)
require(geojsonio)
require(rmapshaper)
```


## Base de datos

**Bases de datos***
- Nivel municipal
- Nivel localidad
- Nivel AGEB 


```{r}
load(paste0(here::here(), "/Municipio/Output/ICE_2020.RData"))
```


## Shapefiles 2020 

Se utilizan los shapefiles del Marco Geoestadístico Nacional 2020, diseñado por el INEGI. El el cual presenta la división geoestadística para referir geográficamente la información estadística de los censos y encuestas institucionales y de las Unidades del Estado.    
 - Nivel estatal 
 - Nivel municipal 
 

**Shapefile estados 2020**

```{r}
shape_estados <- readOGR(dsn = "E:/MGN/MGN Diciembre 2020/conjunto_de_datos",
                          layer = "00ent",
                            encoding = "UTF-8",
                             use_iconv = TRUE)

shape_estados <- spTransform(shape_estados, CRSobj = CRS('+proj=longlat +ellps=WGS84 +datum=WGS84 +no_defs'))
```

**Shapefile municipios 2020**

```{r}
shape_municipios <- readOGR(dsn = "E:/MGN/MGN Diciembre 2020/conjunto_de_datos",
                             layer = "00mun",
                              encoding = "UTF-8",
                               use_iconv = TRUE)

shape_municipios <- spTransform(shape_municipios, CRSobj = CRS('+proj=longlat +ellps=WGS84 +datum=WGS84 +no_defs'))
```


## ShapefilesDataFrame

**Se anexan los datos del índice de calidad del entorno y se filtran por grado**

### Municipios

```{r}
shape_municipios@data <- shape_municipios@data %>%
                          mutate(CVE_MUN = paste0(.$CVE_ENT, .$CVE_MUN)) %>%
                           select(CVE_MUN)

shape_municipios <- shape_municipios %>%
                     sp::spChFIDs(., str_pad(shape_municipios@data$CVE_MUN, 5, "left", pad = "0"))
```


#### Capas de municipios

- `Completa` ~ `1` | 345
- `Grave` ~ `2` | 639
- `Moderada` ~ `3` | 677 
- `Ligera` ~ `4` | 541
- `No hay` ~ `5` | 267


```{r}
capa_municipios_1 <- shape_municipios %>%
                      spdplyr:::inner_join.Spatial(., ICE_2020 %>% 
                                                       select(CVE_MUN, G_ICE) %>%
                                                        filter(G_ICE == "Completa"),
                                                          by = c("CVE_MUN")) %>%
                       select(CVE_MUN)
capa_municipios_2 <- shape_municipios %>%
                      spdplyr:::inner_join.Spatial(., ICE_2020 %>% 
                                                       select(CVE_MUN, G_ICE) %>%
                                                        filter(G_ICE == "Grave"),
                                                          by = c("CVE_MUN"))  %>%
                       select(CVE_MUN)
capa_municipios_3 <- shape_municipios %>%
                      spdplyr:::inner_join.Spatial(., ICE_2020 %>% 
                                                       select(CVE_MUN, G_ICE) %>%
                                                        filter(G_ICE == "Moderada"),
                                                          by = c("CVE_MUN"))  %>%
                       select(CVE_MUN)
capa_municipios_4 <- shape_municipios %>%
                      spdplyr:::inner_join.Spatial(., ICE_2020 %>% 
                                                       select(CVE_MUN, G_ICE) %>%
                                                        filter(G_ICE == "Ligera"),
                                                          by = c("CVE_MUN"))  %>%
                       select(CVE_MUN)
capa_municipios_5 <- shape_municipios %>%
                      spdplyr:::inner_join.Spatial(., ICE_2020 %>% 
                                                       select(CVE_MUN, G_ICE) %>%
                                                        filter(G_ICE == "No hay"),
                                                          by = c("CVE_MUN"))  %>%
                       select(CVE_MUN)
```

**Se guardan los shapefiles en un archivo `RDS`**

```{r}
saveRDS(shape_estados, paste0(here::here(), "/Municipio/Output/Shapes/shape_estados.rds"))
saveRDS(capa_municipios_1, paste0(here::here(), "/Municipio/Output/Shapes/shape_municipios_1.rds"))
saveRDS(capa_municipios_2, paste0(here::here(), "/Municipio/Output/Shapes/shape_municipios_2.rds"))
saveRDS(capa_municipios_3, paste0(here::here(), "/Municipio/Output/Shapes/shape_municipios_3.rds"))
saveRDS(capa_municipios_4, paste0(here::here(), "/Municipio/Output/Shapes/shape_municipios_4.rds"))
saveRDS(capa_municipios_5, paste0(here::here(), "/Municipio/Output/Shapes/shape_municipios_5.rds"))
```


#### Geojson 

```{r}
require(geojsonio)
capa_estados_json <- geojsonio::geojson_json(shape_estados, geometry = "polygon")
capa_municipios_1_json <- geojsonio::geojson_json(capa_municipios_1 %>%
                                                   sp::spChFIDs(., str_pad(.@data$CVE_MUN, 5, "left", pad = "0")), 
                                                    geometry = "polygon")
capa_municipios_2_json <- geojsonio::geojson_json(capa_municipios_2 %>%
                                                   sp::spChFIDs(., str_pad(.@data$CVE_MUN, 5, "left", pad = "0")), 
                                                    geometry = "polygon")
capa_municipios_3_json <- geojsonio::geojson_json(capa_municipios_3 %>%
                                                   sp::spChFIDs(., str_pad(.@data$CVE_MUN, 5, "left", pad = "0")), 
                                                    geometry = "polygon")
capa_municipios_4_json <- geojsonio::geojson_json(capa_municipios_4 %>%
                                                   sp::spChFIDs(., str_pad(.@data$CVE_MUN, 5, "left", pad = "0")), 
                                                    geometry = "polygon")
capa_municipios_5_json <- geojsonio::geojson_json(capa_municipios_5 %>%
                                                   sp::spChFIDs(., str_pad(.@data$CVE_MUN, 5, "left", pad = "0")), 
                                                    geometry = "polygon")
```


### Reducción de los mapas 

```{r}
require(rmapshaper)
# Se reduce el tamaño y se guarda como archivo geojson 
capa_estados_mapshaper <- rmapshaper::ms_simplify(capa_estados_json, keep = 0.3, weighting = 0, keep_shapes = TRUE)
capa_municipios_1_mapshaper <- rmapshaper::ms_simplify(capa_municipios_1_json, keep = 0.2, weighting = 0, keep_shapes = TRUE)
capa_municipios_2_mapshaper <- rmapshaper::ms_simplify(capa_municipios_2_json, keep = 0.2, weighting = 0, keep_shapes = TRUE)
capa_municipios_3_mapshaper <- rmapshaper::ms_simplify(capa_municipios_3_json, keep = 0.2, weighting = 0, keep_shapes = TRUE)
capa_municipios_4_mapshaper <- rmapshaper::ms_simplify(capa_municipios_4_json, keep = 0.2, weighting = 0, keep_shapes = TRUE)
capa_municipios_5_mapshaper <- rmapshaper::ms_simplify(capa_municipios_5_json, keep = 0.2, weighting = 0, keep_shapes = TRUE)
```


```{r}
# Se guarda en un archivo geojson 
geojsonio::geojson_write(capa_estados_mapshaper, file = paste0(here::here(), "/Municipio/Output/Shapes/estados_json.geojson"))
geojsonio::geojson_write(capa_municipios_1_mapshaper, file = paste0(here::here(), "/Municipio/Output/Shapes/municipios_1_json.geojson"))
geojsonio::geojson_write(capa_municipios_2_mapshaper, file = paste0(here::here(), "/Municipio/Output/Shapes/municipios_2_json.geojson"))
geojsonio::geojson_write(capa_municipios_3_mapshaper, file = paste0(here::here(), "/Municipio/Output/Shapes/municipios_3_json.geojson"))
geojsonio::geojson_write(capa_municipios_4_mapshaper, file = paste0(here::here(), "/Municipio/Output/Shapes/municipios_4_json.geojson"))
geojsonio::geojson_write(capa_municipios_5_mapshaper, file = paste0(here::here(), "/Municipio/Output/Shapes/municipios_5_json.geojson"))
```

```{r}
# Se guarda como objeto
saveRDS(capa_estados_mapshaper, paste0(here::here(), "/Municipio/Output/Shapes/capa_estados_mapshaper.rds"))
saveRDS(capa_municipios_1_mapshaper, paste0(here::here(), "/Municipio/Output/Shapes/capa_municipios_1_mapshaper.rds"))
saveRDS(capa_municipios_2_mapshaper, paste0(here::here(), "/Municipio/Output/Shapes/capa_municipios_2_mapshaper.rds"))
saveRDS(capa_municipios_3_mapshaper, paste0(here::here(), "/Municipio/Output/Shapes/capa_municipios_3_mapshaper.rds"))
saveRDS(capa_municipios_4_mapshaper, paste0(here::here(), "/Municipio/Output/Shapes/capa_municipios_4_mapshaper.rds"))
saveRDS(capa_municipios_5_mapshaper, paste0(here::here(), "/Municipio/Output/Shapes/capa_municipios_5_mapshaper.rds"))
```

